【裁判字號】    97,訴,859
【裁判日期】    970630
【裁判案由】    毒品危害防制條例
【裁判全文】
臺灣基隆地方法院刑事判決        97年度訴字第859號
公  訴  人  臺灣基隆地方法院檢察署檢察官
被      告  乙○○
上列被告因毒品危害防制條例案件，經檢察官提起公訴（97年度
毒偵字第864號），並經本院合議庭裁定由受命法官獨任進行簡
式審判程序，判決如下：
    主      文
乙○○施用第一級毒品，累犯，處有期徒刑柒月，扣案之第一級
毒品海洛因共淨重肆點貳陸公克（併同難以完全析離之包裝袋肆
只）均沒收銷燬之；注射針筒壹支及磅秤壹台均沒收；又施用第
二級毒品，累犯，處有期徒刑參月。應執行有期徒刑捌月，扣案
之第一級毒品海洛因共淨重肆點貳陸公克（併同難以完全析離之
包裝袋肆只）均沒收銷燬之；注射針筒壹支及磅秤壹台均沒收。
    事實及理由
一、本件證據應補充：「被告於本院準備程序及審判程序之自白
    及法務部調查局濫用藥物實驗室97年4月13日調科壹字第097
    23019430號鑑定書。」、應適用之法條應補充：「被告持有
    第一、二級毒品海洛因、安非他命係供施用，其持有之低度
    行為均為施用之高度行為所吸收，不另論罪。扣案之第一級
    毒品海洛因共淨重4.26 公克（併同難以析離之包裝袋4 只）
    ，為查獲之毒品（蓋無論以何種方式分離包裝袋與其內裝之
    毒品，包裝袋內均會有極微量毒品殘留，故上述包裝袋應整
    體視為查獲毒品，一併依前揭規定宣告沒收銷燬之，參見最
    高法院95年度臺上字第3739號、第7354號判決），不問屬於
    犯人與否，應依毒品危害防制條例第18 條第1項前段宣告沒
    收銷燬之；注射針筒1支、磅秤1台，為犯罪行為人即被告所
    有，供本案施用第一級毒品海洛因所用之物，業據被告供明
    在卷，依刑法第38條第1項第2款之規定宣告沒收。」外，餘
    均引用如附件檢察官起訴書之記載。
二、據上論斷，應依刑事訴訟法第273條之1 第1項、第284條之1
    、第299條第1項前段、第310條之2、第454條第2項，毒品危
    害防制條例第10條第1項、第2項、第23條第2項、第18條第1
    項前段，刑法第11條、第47條第1項、第51條笫5款、第38條
    第1項第2款，判決如主文。
本案經檢察官甲○○到庭執行職務。
中    華    民    國    97    年    6    月    30    日
                  刑事第四庭法  官    何怡穎
以上正本證明與原本無異。
如不服本判決應於收受本判決後10日內向本院提出上訴書狀，其
未敘述上訴理由者，並得於提起上訴後10日內向本院補提理由書
狀（均須按他造當事人之人數附繕本）「切勿逕送上級法院」。
中    華    民    國    97    年    6    月    30    日
                            書記官    鄭梅君
附錄本案論罪科刑法條：
毒品危害防制條例第10條
施用第一級毒品者，處 6 月以上 5 年以下有期徒刑。
施用第二級毒品者，處 3 年以下有期徒刑。
附件：
臺灣基隆地方法院檢察署檢察官起訴書
                                     97年度毒偵字第864號
    被      告  乙○○  男  38歲（民國○○年○月○○日生）
                        籍設基隆市○○區○○街119號
                        現居基隆市○○區○○街165號之4
                        國民身分證統一編號：Ｚ000000000號
上列被告因違反毒品危害防制條例案件，業經偵查終結，認應提
起公訴，茲敘述犯罪事實、證據並所犯法條如下：
        犯罪事實
一、乙○○前因施用毒品案件，經觀察勒戒後，因有繼續施用毒
    品傾向，裁定送強制戒治，於民國88年7月9日執行完畢，並
    經臺灣高等法院以88年度上易字第4700號為免刑之判決；復
    因施用第一、二級毒品毒品案件，經送強制戒治，於90年8
    月3日執行完畢，並經臺灣基隆地方法院以89年度訴字第249
    號各判處有期徒10月、7月確定，應執行有期徒刑1年2月；
    又因施用第一、二級毒品案件，經同法院以90年度訴字第72
    號分別判處有期徒刑1年、8月確定，應執行有期徒刑1年6月
    ；再因施用第一級毒品案件，經臺灣基隆地方法院判處有期
    徒刑10月確定，各案接續執行，於94年6月15日執行完畢。
    復又因施用第一、二級毒品案件，經臺灣高等法院95年度上
    訴字第3004號各判處有期徒刑1年6月、1年確定，應執行有
    期徒刑2年3月，嗣經分別減刑並合併定應執行有期徒刑1年1
    月又15日，於96年12月12日執行完畢。詎其仍不知悔改，復
    於97年3月17日上午7時許，在基隆市○○區○○街165號之4
    住處，將安非他命置於鋁箔紙上燒烤吸食煙霧之方式，非法
    施用第二級毒品安非他命1次；又另行起意，於97年3月20日
    凌晨零時許，在同上址處，以針筒注射之方式，非法施用第
    一級毒品海洛因1次。嗣於97年3月20日上午6時30分許，為
    警在基隆市○○區○○街165號之4處查獲，並扣得第一級毒
    品海洛因4包（合計淨重4.26公克）及其所有供施用毒品之
    器具注射針筒1支、磅秤1台，且經其同意採驗其尿液呈嗎啡
    及安非他命類陽性反應，始查悉上情。
二、案經基隆市警察局移送偵辦。
        證據並所犯法條
一、上揭犯罪事實業經被告乙○○於偵詢中坦承不諱，並有第一
    級毒品海洛因4包、注射針筒1支、磅秤1台扣案可資佐證，
    復有台灣尖端先進生技醫藥股份有限公司尿液檢驗報告、不
    起訴處分書、起訴書、刑事判決及刑案資料查註紀錄表附卷
    可稽，被告犯嫌均堪予認定。
二、核被告所為，係犯毒品危害防制條例第10條第1、2項之施用
    第一、二級毒品罪嫌。所犯施用第一級毒品海洛因及第二級
    毒品安非他命之犯行，犯意各異，行為互殊，請予分論併罰
    。再被告於受有期徒刑執行完畢後，5年內故意再犯有期徒
    刑以上之罪，有本署刑案資料查註紀錄表附卷可稽，請依累
    犯規定加重其刑。扣案之毒品，請依同條例第18條第1項前
    段規定宣告沒收並諭知銷燬；施用毒品之器具，請依刑法第
    38條第1項第2款規定宣告沒收。
三、依毒品危害防制條例第23條第2項、刑事訴訟法第251條第1
    項提起公訴。
    此  致
臺灣基隆地方法院
中    華    民    國    97    年    5     月    30    日
                              檢察官  林  伯  宇
本件正本證明與原本無異
中    華    民    國    97    年    6     月    4     日
                              書記官  辜  鈞  珩
附錄所犯法條：
毒品危害防制條例第10條
施用第一級毒品者，處 6 月以上 5 年以下有期徒刑。
施用第二級毒品者，處 3 年以下有期徒刑。


司法院資訊處製作；財團法人民間司法改革基金會備份。
